【裁判字號】    92,易,2200
【裁判日期】    920910
【裁判案由】    贓物
【裁判全文】
臺灣臺中地方法院刑事判決                        九十二年度易字第二二號
    公  訴  人  台灣台中地方法院檢察署檢察官
    被      告  乙○○
右列被告因贓物案件，經檢察官提起公訴（九十二年度偵字第一四二七八號），本院
判決如左：
    主  文
乙○○收受贓物，累犯，處有期徒刑柒月。
    事  實
一、乙○○曾因竊盜案件，經本院判處有期徒刑五月，於民國八十八年十一月十三日
    執行完畢；又因毀損及竊盜案件，經本院及台灣高等法院台中分院分別判處有期
    徒刑三月及十月，定其應執行刑為有期徒刑一年；又因竊盜案件，經台灣南投地
    方法院判處有期徒刑十月確定，以上三罪合併執行至九十一年一月十日假釋出獄
    ，並於九十一年五月十日假釋期滿執行完畢；又因竊盜罪，經本院判處有期徒刑
    十月，於九十二年七月三日執行完畢；又因贓物案件，經台灣嘉義地方法院於九
    十二年四月二十五日，以九十二年度簡字第三三八號判處有期徒刑六月確定（尚
    未執行）。詎仍不知悔改，明知真實姓名年籍住所均不詳之男子所持有懸掛ＳＷ
    Ｔ－六六三號車牌之引擎號碼為三ＸＧ－0000000號輕機車，係來路不明
    之贓物（該引擎號碼為三ＸＧ－0000000號輕機車原懸掛ＹＺＤ－八三九
    號車牌，係蔡蘇素英所有由其女甲○○使用，於九十二年七月八日十八時許，在
    台中縣烏日鄉○○路○段一六五號前失竊；另ＳＷＴ－六六三號車牌為丙○○所
    有，懸掛在引擎號碼為三ＮＴ－０八九四０三號輕機車上使用，於不詳時間，在
    台中市○○○○路七０三號前失竊），竟仍於九十二年七月九日至九十二年七月
    十一日之間某日下午三、四時許，在台中市○○○路旁，予以收受供己使用。嗣
    於九十二年七月十二日上午五時五十分許，乙○○騎乘上開機車行經台中縣烏日
    鄉○○路二八三之一號前，為警當場查獲。
二、案經台中縣警察局烏日分局報請台灣台中地方法院檢察署檢察官偵查起訴。
    理  由
一、訊據被告乙○○固坦承向不詳姓名男子收受懸掛ＳＷＴ－六六三號車牌之引擎號
    碼為三ＸＧ－0000000號輕機車使用之事實，惟否認收受贓物犯行，辯稱
    係伊朋友綽號「小虎」者之不詳姓名朋友借伊使用，伊不知上開機車係贓車云云
    。然查該引擎號碼為三ＸＧ－0000000號輕機車原懸掛ＹＺＤ－八三九號
    車牌，係蔡蘇素英所有由其女甲○○使用，於九十二年七月八日十八時許，在台
    中縣烏日鄉○○路○段一六五號前失竊；另ＳＷＴ－六六三號車牌為丙○○所有
    ，懸掛在引擎號碼為三ＮＴ－０八九四０三號輕機車上使用，於不詳時間，在台
    中市○○○○路七０三號前失竊，均屬於贓物等情，業據被害人甲○○、丙○○
    於警訊時供述綦詳，並有贓物認領保管收據二份及車輛竊盜、車牌失竊資料個別
    查詢報表－查詢車輛認可資料、車輛車牌失竊作業－查獲車輛認可資料、車籍作
    業系統－查詢認可資料各一份附卷可稽。而機車價值非低，且須領得行車執照始
    可使用，此為一般人所知悉，被告向該不詳姓名男子借用上開機車，既未約定還
    車時間、地點，又無聯絡方法，復未取得行車執照以供查核，依常情，其焉會不
    知該不詳姓名男子出借之上開機車，係來路不明之贓物？又該引擎號碼為三ＸＧ
    －0000000號輕機車原懸掛ＹＺＤ－八三九號車牌，係蔡蘇素英所有由其
    女甲○○使用，於九十二年七月八日十八時許，在台中縣烏日鄉○○路○段一六
    五號前失竊，而被告係於九十二年七月十二日上午五時五十分許，騎乘上開機車
    行經台中縣烏日鄉○○路二八三之一號前為警查獲，已如前述，被告復自承上開
    機車係於九十二年七月間某日下午三、四時許，向其朋友綽號「小虎」者之不詳
    姓名朋友所借用，是可認定被告收受上開機車之時間為九十二年七月九日至九十
    二年七月十一日之間某日下午三、四時許。被告所辯無非飾卸之詞，不足採信，
    其犯行已堪認定。
二、核被告所為，係犯刑法第三百四十九條第一項之收受贓物罪。被告曾因竊盜案件
    ，經本院判處有期徒刑五月，於民國八十八年十一月十三日執行完畢；又因毀損
    及竊盜案件，經本院及台灣高等法院台中分院分別判處有期徒刑三月及十月，定
    其應執行刑為有期徒刑一年；又因竊盜案件，經台灣南投地方法院判處有期徒刑
    十月確定，以上三罪合併執行至九十一年一月十日假釋出獄，並於九十一年五月
    十日假釋期滿執行完畢；又因竊盜罪，經本院判處有期徒刑十月，於九十二年七
    月三日執行完畢，有台灣台中地方法院檢察署刑案資料查註紀錄表足憑，五年以
    內再犯有期徒刑以上之本罪，為累犯，應依法加重其刑。爰審酌被告已有多次竊
    盜、毀損、贓物等前科，仍不知悔改，又收受贓物使用，非無惡性，及其犯罪動
    機、目的、手段、所生損害、犯罪後態度等一切情狀，處以如主文所示之刑。
據上論斷，應依刑事訴訟法第二百九十九條第一項前段，刑法第三百四十九條第一項
、第四十七條，罰金罰鍰提高標準條例第一條前段，判決如主文。
中      華      民      國      九十二      年      九      月    十    日
                                          法  官  鍾堯航
右正本證明與原本無異。
如不服本判決，應於送達後十日內向本院提出上訴狀（須附繕本），上訴於台灣高等
法院台中分院。
                                          書記官
中      華      民      國      九十二      年      九      月    十    日
附錄本案論罪科刑法條全文
刑法第三百四十九條第一項：
收受贓物者，處三年以下有期徒刑、拘役或五百元以下罰金。


司法院資訊處製作；財團法人民間司法改革基金會備份。
